最　高　行　政　法　院　裁　定
                                     100年度裁字第2572號
上  訴  人　吳碧礽
被 上訴 人　財政部臺北市國稅局
代　表　人　陳金鑑
上列當事人間綜合所得稅事件，上訴人對於中華民國100年6月16
日臺北高等行政法院99年度訴字第2247號判決，提起上訴，本院
裁定如下：
　　主  文
上訴駁回。
上訴審訴訟費用由上訴人負擔。
　　理  由
一、按對於高等行政法院判決之上訴，非以其違背法令為理由，
    不得為之，行政訴訟法第242條定有明文。依同法第243條第
    1項規定，判決不適用法規或適用不當者，為違背法令；依
    同法第243條第2項規定，判決有該條項所列各款情形之一者
    ，為當然違背法令。又提起上訴，應以上訴狀表明上訴理由
    並應添具關於上訴理由之必要證據，復為同法第244條第1項
    第4款及第2項所明定。且依同法第307條之1準用民事訴訟法
    第470條第2項第1款、第2款規定，上訴理由應表明原判決所
    違背之法令及其具體內容，暨依訴訟資料合於該違背法令之
    具體事實。是當事人提起上訴，如以原判決有不適用法規或
    適用不當為理由時，其上訴狀應有具體之指摘，並揭示該法
    規之條項或其內容；如以原判決有行政訴訟法第243條第2項
    所列各款情形為理由時，其上訴狀應揭示合於該條款之具體
    事實。上訴狀或理由書如未依上述方法表明，或其所表明者
    顯與上開法條規定之違背法令情形不相合時，即難認為已合
    法表明上訴理由，其上訴自非合法。
二、緣上訴人係碧礽牙醫診所之合夥人，民國92年度綜合所得稅
    結算申報，列報取自該診所之執行業務所得新臺幣（下同）
    1,070,680元，經被上訴人初查依查得資料核定全年執行業
    務所得為6,269,464元，乃歸課核定上訴人當年度綜合所得
    總額為7,309,463元、補徵稅額1,501,427元，並依其違章情
    節按所漏稅額1,872,578元分別處0.2倍及0.5倍之罰鍰計936
    ,100元（計至百元止）；嗣上訴人於93年時為碧礽牙醫診所
    之負責人，93年度綜合所得稅結算申報，列報取自該診所之
    執行業務所得1,700,721元，經被上訴人初查依查得資料核
    定執行業務所得為10,478,044元，併同查獲上訴人漏報其本
    人之營利及租賃所得計287,884元，乃歸課核定上訴人當年
    度綜合所得總額為11,627,218元、補徵稅額2,252,886元，
    並依其違章情節按所漏稅額3,320,531元分別處0.2倍及0.5
    倍之罰鍰計1,609,200元（計至百元止）；又上訴人於94年
    度綜合所得稅結算申報，原列報取自碧礽牙醫診所執行業務
    所得1,739,013元，經被上訴人依據查得資料，核定其取自
    該診所執行業務所得11,603,808元，併同查得其他漏報所得
    ，歸課上訴人當年度綜合所得總額12,772,074元，所得淨額
    12,149,601元，補徵應納稅額2,485,552元；再上訴人於95
    年度綜合所得稅結算申報，原列報取自碧礽牙醫診所執行業
    務所得2,985,986元，嗣於97年5月27日更正申報該所得為4,
    979,543元；經被上訴人依據查得資料，核定其取自該診所
    執行業務所得12,393,275元，併同查得其他漏報所得，歸課
    上訴人當年度綜合所得總額14,340,794元，所得淨額13,325
    ,026元，補徵應納稅額2,965,493元，並按所漏稅額164,287
    元處以0.2倍之罰鍰計32,857元。上訴人就核定取自碧礽牙
    醫診所執行業務所得及罰鍰處分不服，分別申請復查結果，
    95年度部分獲准追減執行業務所得1,776,243元、追認扣繳
    稅額163元及註銷罰鍰32,857元。其餘（即92至95年度取自
    碧礽牙醫診所執行業務所得部分及92至93年度之罰鍰）未獲
    變更，提起訴願，均遭駁回，遂向原審法院一併提起行政訴
    訟，經原審法院判決駁回後，提起本件上訴。
三、上訴意旨雖主張：(一)上訴人因信任吳芷榆而疏於監督帳務，
    致其長期侵占診所收入，且其經手牙材廠商的支出、診所設
    備的維修開銷及診所的實際收入，並未實際告知上訴人，而
    上訴人也因疏於了解稅法規則，而有未足額申報稅額情事，
    實非故意短報所得，上訴人於97年間得知有未足額申報稅額
    情事後，立即按部訂書面方式，以25%為純益率補繳稅款，
    詎原審不究明事實而含糊籠統以上訴人如非故意亦為過失認
    定，對於上訴人究係故意，抑或過失，未為明查即據予裁罰
    ，自有不依事實審判之瑕疵。(二)依司法院釋字第247號解釋
    意旨，所謂「不誠實申報」應專指故意不誠實申報而言，得
    依所得稅法第110條第1項規定處罰，如因過失而未申報足額
    所得者，亦與不誠實無涉；又所謂「調查課稅資料予以補繳
    或裁罰」亦指依其故意或過失而予以裁罰或補繳，再依稅捐
    稽徵法第48條之1第1項規定，對於故意不誠實申報者，於未
    經檢舉及未經稽徵人員進行調查之案件，如其自動補報並補
    繳所漏稅額者，猶有免刑並免罰之獎勵。上訴人於被上訴人
    查帳通知補繳稅款之前，就立即自動補繳應納稅額，非故意
    不誠實申報，原判決未認定上訴人究為故意不誠實申報，抑
    或過失未足額申報，均予以同樣評價，顯屬違反比例原則，
    而有重大瑕疵。(三)原判決未就吳芷榆刑事判刑定讞之關鍵證
    據為職權調查，即認定上訴人縱非故意亦有過失，並據以判
    決，其判決顯屬行政訴訟法第243條第2項第6款規定不備理
    由且理由矛盾等語。然原判決已就上訴人92至95年間依25%
    純益率繳稅，被上訴人得否另行調閱帳簿、文據，調查核定
    稅額，抑或只能以原申報資料作為進行書面審查所得額之基
    準；上訴人是否符合稅捐稽徵法第48條之1自動補報免罰之
    規定及上訴人得否依其信賴診所員工而阻卻漏稅之故意或過
    失等重要爭點，詳述其判斷之理由，並就上訴人之主張，何
    以不足採，分別予以指駁甚明。經核上訴意旨無非重述其在
    原審主張之歧異見解，對原判決取捨證據、認定事實及適用
    法律之職權行使，指摘為不當，並就原判決已論斷者，泛言
    未論斷或理由矛盾，核與所謂原判決「違背法令」之情形顯
    不相當，均難認對原判決之如何違背法令已有具體之指摘。
    依首開規定及說明，應認其上訴為不合法。
四、依行政訴訟法第249條第1項前段、第104條、民事訴訟法第9
    5條、第78條，裁定如主文。
中　　華　　民　　國　　100　 年　　10　　月　　27　　日
                    最高行政法院第四庭
                        審判長法官　藍　獻　林
                              法官　廖　宏　明
                              法官　林　文　舟
                              法官　胡　國　棟
                              法官　林　玫　君

以  上  正  本  證  明  與  原  本  無  異
中　　華　　民　　國　　100　 年　　10　　月　　31　　日
　　　　　　　　　　　　　　　書記官　邱　彰　德